臺灣高等法院刑事裁定
109年度聲字第4630號
聲  請  人  臺灣高等檢察署檢察官
受  刑  人  劉永祥



上列聲請人因受刑人數罪併罰有二裁判以上，聲請定其應執行之
刑（聲請案號：臺灣高等檢察署109年度執聲字第2373號），本
院裁定如下：
    主  文
劉永祥犯如附表所示各罪所處之刑，應執行有期徒刑拾壹年捌月
。
    理  由
一、聲請意旨略以：受刑人劉永祥因違反證券交易法等數罪，先
    後經判決確定如附表，應依刑法第53條、第51條第5款規定
    ，定其應執行之刑，爰依刑事訴訟法第477條第1項聲請裁定
    等語。
二、按裁判確定前犯數罪者，併合處罰之；數罪併罰，有二裁判
    以上，依第51條之規定，定其應執行之刑；數罪併罰，分別
    宣告多數有期徒刑者，於各刑中之最長期以上，各刑合併之
    刑期以下，定其刑期，但不得逾30年，刑法第50條第1項前
    段、第53條及第51條第5款分別定有明文。次按數罪併罰之
    定執行刑，係基於刑罰經濟與責罰相當之考量，所為一新刑
    罰之宣告，並非給予受刑人不當利益，法院於審酌個案具體
    情節，裁量定應執行之刑時，除應嚴格遵守刑法第51條所定
    方法為規範量刑之外部性界限外，其所定之執行刑，祇須無
    全然喪失權衡意義或裁量行使顯然有違比例原則之情形，並
    不悖於定應執行刑之恤刑目的者，即無違法（最高法院108
    年度台抗字第326號裁定意旨參照）。再者，由被告上訴或
    為被告之利益而上訴者，第二審法院不得諭知較重於原審判
    決之刑；第一項規定，於第一審或第二審數罪併罰之判決，
    一部上訴經撤銷後，另以裁定定其應執行之刑時，準用之，
    刑事訴訟法第370條第1項前段、第3項固分別定有明文。然
    上開對於定應執行刑之不利益禁止變更原則，於因原審判決
    適用法條不當而撤銷者，不在此限，同條第1項但書亦有明
    定。　　
三、經查：
　㈠本件受刑人因違反證券交易法等如附表所示之11罪，業經如
    附表所示法院先後判處如附表所示之刑，其中附表編號一至
    二所示罪刑經本院以109年度聲字第468號裁定定應執行有期
    徒刑3年8月；附表編號三至十一所示罪刑則經判處應執行有
    期徒刑9年，且於如附表所示日期分別確定在案，有各該裁
    判及本院被告前案紀錄表在卷可按。茲檢察官聲請定其應執
    行之刑，本院審核認聲請為正當。　　
  ㈡經核受刑人所犯如附表所示之數罪，其中附表編號一至二所
    示罪刑經定應執行有期徒刑3年8月，附表編號三至十一所示
    罪刑則經定應執行有期徒刑9年，已如前述，依上揭規定及
    說明，本院就附表所示各罪再定應執行刑時，自應受上開裁
    判所定應執行刑合計刑期之內部界限所拘束（按：至受刑人
    所犯附表所示之罪，固經原審以104年度金重訴字第24號判
    決及本院更審前之105年度金上重訴字第25號判決均定應執
    行有期徒刑10年6月在案，然嗣經最高法院撤銷發回附表編
    號三至十一所示部分後，本院更審之108年度金上重更一字
    第4號判決係以原判決就附表編號四至六、八至十所示部分
    論以接續犯一罪有所不當而予以撤銷改判，並分別論處如附
    表編號四至六、八至十所示罪刑，各宣告刑之總和因而重於
    原判決及本院更審前之判決所處之刑，是本院再定應執行時
    ，依刑事訴訟法第370條第3項、第1項但書規定，自不受上
    開應執行刑有期徒刑10年6月之限制），並考量受刑人所犯
    如附表所示之數罪，固均屬因金融案件衍生之相關犯罪，但
    類型可分為財務報告申報不實罪、（重大）特別背信罪、非
    常規交易罪、重大特別侵占罪及違反證券交易法第155條第1
    項之操縱股價罪，其不同類型犯罪之行為態樣、手段及所侵
    害法益未盡相同，責任非難重複程度較低，各自侵害法益之
    加重效應較為獨立；至相同類型之（重大）特別背信罪，罪
    質相同，對侵害法益之加重效應則非高，且犯罪時間亦屬密
    接，對危害法益之加重效應較屬有限，行為人透過各罪所顯
    示之人格面亦無不同等情，爰為整體之非難評價後，定如主
    文所示之應執行刑，應屬適當。　
四、依刑事訴訟法第477條第1項，刑法第53條、第51條第5款，
    裁定如主文。　　
中　　華　　民　　國　　109 　年　　12　　月　　8 　　日
　　　　　　　　　刑事第十五庭  審判長法　官  劉興浪
　　　　　　　　　　　　　　　　　    法　官  古瑞君
　　　　　　　　　　　　　　　　　    法　官  陳信旗
以上正本證明與原本無異。
如不服本裁定，應於收受送達後5日內向本院提出抗告狀。
                                      書記官  董佳貞
中　　華　　民　　國　　109 　年　　12　　月　　8 　　日
附表        編號 罪名 宣告刑 犯罪日期 最後事實審  確定判決      法院、案號 判決日期 法院、案號 確定日期 一 證券交易法第171條第1項第1款之財務報告申報不實罪 有期徒刑3年2月 103年12月31日至104年1月14日 本院105年度金上重訴字第25號 106年1月24日 最高法院107年度台上字第278號 108年1月24日 二 證券交易法第171條第1項第3款之特別背信罪 有期徒刑3年2月 104年1月29日至104年4月2日 本院105年度金上重訴字第25號 106年1月24日 最高法院107年度台上字第278號 108年1月24日 三 證券交易法第171條第1項第2款之非常規交易罪 有期徒刑3年6月 103年8月19日至104年1月9日 本院108年度金上重更一字第4號 108年12月31日 最高法院109年度台上字第1257號 109年3月31日 四 證券交易法第171條第1項第3款之特別背信罪 有期徒刑3年1月 103年6月5日 本院108年度金上重更一字第4號 108年12月31日 最高法院109年度台上字第1257號 109年3月31日 五 證券交易法第171條第2項、第1項第3款之重大特別背信罪 有期徒刑7年6月 103年9月9日至104年1月27日 本院108年度金上重更一字第4號 108年12月31日 最高法院109年度台上字第1257號 109年3月31日 六 證券交易法第171條第1項第3款之特別背信罪 有期徒刑3年1月 103年11月至12月間 本院108年度金上重更一字第4號 108年12月31日 最高法院109年度台上字第1257號 109年3月31日 七 證券交易法第171條第2項、第1項第3款之重大特別侵占罪 有期徒刑7年1月 103年12月18日 本院108年度金上重更一字第4號 108年12月31日 最高法院109年度台上字第1257號 109年3月31日 八 證券交易法第171條第1項第3款之特別背信罪 有期徒刑3年1月 104年2月間至104年4月2日 本院108年度金上重更一字第4號 108年12月31日 最高法院109年度台上字第1257號 109年3月31日 九 證券交易法第171條第1項第3款之特別背信罪 有期徒刑3年1月 104年6月20日 本院108年度金上重更一字第4號 108年12月31日 最高法院109年度台上字第1257號 109年3月31日 十 證券交易法第171條第1項第3款之特別背信罪 有期徒刑3年1月 104年3月31日 本院108年度金上重更一字第4號 108年12月31日 最高法院109年度台上字第1257號 109年3月31日 十一 證券交易法第171條第1項第1款之違反同法第155條第1項之操縱股價罪 有期徒刑4年 102年3月25日至104年4月21日 本院108年度金上重更一字第4號 108年12月31日 最高法院109年度台上字第1257號 109年3月31日